---
title: "Mi primer documento"
author: "Gaby"
output: html_document
---
Vamos a trabajar con la libreria [gapminder](https://cran.r-project.org/web/packages/gapminder/gapminder.pdf)

Cargamos la libreria
```{r include=FALSE}
library(tidyverse)
library(gapminder)
```
La libreria contiene las siguiente variables
```{r echo=FALSE}
names(gapminder)
summary(gapminder)
```
##**CHILE**
###*Esperanza de vida*
El siguiente grafico muestra la evolucion de la esperanza de vida en Chile

```{r echo=FALSE}
chile = gapminder %>%
  filter(country=="Chile")%>%
  select(year,lifeExp)%>%
  plot(,type="l",col="blue")
```

###*GDP*

```{r echo=F}
chile2 = gapminder %>%
  filter(country=="Chile")%>%
  select(year,gdpPercap)
library(knitr) #para hacer las tablas
library(kableExtra) #para dar formato a las tablas
kable(chile2)%>%
  kable_styling(bootstrap_options = "striped",full_width = F)
#para centrar la tabla
#este link puede ayudar para formatos de tablas
# https://cran.r-project.org/web/packages/kableExtra/vignettes/awesome_table_in_html.html#table_styles
```

##**SUDAMERICA**
###*Esperanza de vida*
La esperanza de vida de Sudamerica en el periodo de analisis, se observa que se va cerrando la brecha.

```{r echo =FALSE}
sud= gapminder %>%
  filter(country %in% c("Argentina","Brasil","Bolivia","Brazil",
                        "Chile","Colombia","Ecuador","Paraguay",
                        "Peru","Uruguay","Venezuela"))
boxplot(sud$lifeExp~sud$year,col="purple")

```

Como esta la situacion en el 2007?

```{r}
sud2007 = gapminder %>%
  filter(country %in% c("Argentina","Brasil","Bolivia","Brazil",
                        "Chile","Colombia","Ecuador","Paraguay",
                        "Peru","Uruguay","Venezuela")&year==2007)
tabla = sud2007 %>%
  select(lifeExp,country) %>%
  arrange(lifeExp)
kable(tabla)%>%
kable_styling(bootstrap_options = "striped",full_width = F) 
```






