---
title: "Tablas en Rmarkdown"
output: pdf_document
---


```{r setup, include=FALSE}
knitr::opts_chunk$set(
	echo = TRUE,
	message = FALSE,
	warning = FALSE
)
```

#LIBRERIAS
Las librerias que usaremos en este taller son:
```{r}
library(datos)
library(tidyverse)
library(knitr)
library(kableExtra)
library(xtable)
```

#DATOS
Usaremos la informacion de `mtautos` disponible en el paquete `datos`.

##Descripción
Los datos fueron extraídos de la revista Motor Trend de Estados Unidos de 1974, y tiene datos de consumo de combustible y 10 aspectos de diseño y rendimiento de automóviles para 32 automóviles (modelos de 1973-1974).

##Variables
Usaremos la siguientes variables

- **millas**: millas por galón de Estados Unidos.

- **transmision**:tipo de transmisión (0 = automático, 1 = manual).

- **velocidad**: tiempo en recorrer 1/4 de milla.

##Resumen descriptivo

```{r}
summary(mtautos$millas)
summary(mtautos$velocidad)
```

###Tablas usando la función `kable()`

```{r}
resumen = rbind(summary(mtautos$millas),summary(mtautos$velocidad))
rownames(resumen) = c("Millas","Velocidad")
```

- *Opción más sencilla*
```{r}
kable(resumen)
```

- *Un poquito más guapa*
```{r}
kable(resumen,booktabs=T)
```

- *¿Como fijar la posición de mi tabla?
```{r}
kable(resumen,booktabs=T) %>%
  kable_styling(latex_options = c("hold_position"))
```

- *Pongamos un nombre en la tabla*
```{r}
kable(resumen,booktabs=T,caption="Resumen Descriptivo") %>%
  kable_styling(latex_options = c("hold_position"))
```

- *Un poco de color*
```{r}
kable(resumen,booktabs=T,caption="Resumen Descriptivo") %>%
  kable_styling(latex_options = c("hold_position","striped"))
```

- *Tabla muy grande (horizontal)*
```{r}
kable(cbind(resumen,resumen,resumen),booktabs=T,caption="Resumen Descriptivo") %>%
  kable_styling(latex_options = c("hold_position","striped","scale_down"))
```

- *Cantidad de decimales*
```{r}
kable(resumen,booktabs=T,caption="Resumen Descriptivo",digits=2) %>%
  kable_styling(latex_options = c("hold_position","striped"))
```

- *Tamaño del texto*
```{r}
kable(resumen,booktabs=T,caption="Resumen Descriptivo",digits=2) %>%
  kable_styling(latex_options = c("hold_position","striped"),font_size = 8)
```

- *Manipular columnas y filas*
```{r}
kable(resumen,booktabs=T,caption="Resumen Descriptivo",digits=2) %>%
  kable_styling(latex_options = c("hold_position","striped")) %>%
  column_spec(1,bold=T)%>%
  row_spec(0,bold=T)
```

##Resultados de un modelo
La salida de resultados de `R` no es muy amigable para ser presentada directamente:

```{r}
mtautos$transmisionfactor = factor(mtautos$transmision,labels=c("automatica","manual"))
modelo = lm(millas ~ transmisionfactor + velocidad,data=mtautos)
summary(modelo)
```

- Presentando el modelo

```{r}
modelo %>%
  summary() %>%
  xtable() %>%
  kable()
```

- Coloquemos el formato
```{r}
modelo %>%
  summary() %>%
  xtable() %>%
  kable(booktabs=T,caption="Resumen del modelo",digits=2) %>%
  kable_styling(latex_options = c("hold_position","striped"))
```


#DATOS
A veces queremos incluir los datos de un análisis, pero la tabla puede ocupar más de una página

```{r}
midata = mtautos %>% select(millas, velocidad,transmisionfactor)
kable(midata,booktabs=T,digits=2,caption="Mis datos",longtable=T)%>%
  kable_styling(latex_options = c("hold_position","repeat_header"))%>%
  footnote("Estos son los datos que use")
```

